【裁判字號】    88,易,818
【裁判日期】    890127
【裁判案由】    公共危險
【裁判全文】
臺灣嘉義地方法院刑事判決                          八十八年度易字第八一八號
    公  訴  人  臺灣嘉義地方法院檢察署檢察官
    被      告  甲○○
右列被告因公共危險案件，經檢察官提起公訴（八十八年度偵字第二○三六號），本
案判決如左：
    主  文
甲○○失火燒燬現供人使用之住宅，處有期徒刑肆月，如易科罰金，以佰元折算壹
日。
    事  實
一、甲○○明知位於嘉義市○○街一九八巷五號住處係老舊房屋，應注意平時對於該
    屋電線線路之安全應定期維護、檢查，且依當時情狀並無使其不能注意之情事，
    竟疏於定期維護並檢查電線，始於八十七年二月七日凌晨二時三分許，因電線短
    路引燃上開住處，致該屋之一樓全部火燒燬，火勢並延燒其隔壁鄰居，丁○○所
    有之同巷三號房屋屋頂及牆板燒燬，戊○○（起訴書誤載為劉坤）所有之同巷一
    號房屋屋頂及天花板燒燬，林正所有位於嘉義市○○街二○二號房屋全部燒燬
    、二○一號房屋半燬，己○○所有位於興中街二○四之二號（起訴書誤載為二○
    四號）房屋遮陽棚燒燬，丙○○所有位於興中街二○四之三號（起訴書誤載為二
    ○四號）房屋屋頂遮陽棚、招牌及隔熱板燒燬。
二、案經嘉義市警察局第二分局報請臺灣嘉義地方法院檢察署檢察官偵查起訴。
    理  由
一、訊據被告甲○○矢口否認有何上開失火犯行，辯稱：係其屋外之車號ＵＭＩ─三
    三六號機車起火引燃其住處並延燒隔鄰云云；經查，（一）本件火災關於起火戶
    之研判，嘉義市警察局消防隊於火災現場勘驗後，研判起火戶應為長榮街一九八
    巷五號，起火處應在該屋客廳與臥室間上部天花板，有嘉義市警察局火災原因調
    查報告書一份附於警卷可稽；而當日至現場搶救之消防局小隊長乙○○亦到庭證
    稱：當天凌晨二時零九分民眾報案後即趕往現場，於二時二十三分即控制火場，
    火係由內往外燒，燒燬最嚴重之處即為被告住處，應是其內天花板電線走火，且
    被告門口之機車後輪完好，油箱亦滿，應不是起火點等語，又本件經內政部消防
    署至火災現場勘驗後，亦認起火點應位於長榮街一九八巷五號內之房間相連側附
    近，再往北、南等四周擴大延燒，此有該署八十八年十一月二十九日八十八消署
    調字第八八─○一六○號函及所附勘查報告一份附卷可按，是本案起火點應位於
    長榮街一九八巷五號內之房間相連側附近，殊無疑義。（二）前揭長榮街一九八
    巷五號延燒同巷三號房屋屋頂及牆板燒燬，同巷一號房屋屋頂及天花板燒燬，嘉
    義市○○街二○二號房屋全部燒燬、二○一號房屋半燬，興中街二○四之二號房
    屋遮陽棚燒燬，興中街二○四之三號房屋屋頂遮陽棚、招牌及隔熱板燒燬之事實
    亦據屋主丁○○、戊○○、林正、己○○、丙○○於本院審理時陳明在卷。被
    告既為長榮街一九八巷五號之屋主，自應注意定期維護並檢查電線，以保持居家
    之安全，且依當時情形又無使其不能注意之情形，竟疏於注意致其屋內電線走火
    燃燒，並延燒至現供他人居住之住宅，其有過失甚為顯然，又上開房屋係因本件
    火災燒燬，故被告之過失行為與上開房屋燒燬間顯具有相當因果關係，被告所辯
    為卸責飾詞，不足採信，事證明確，犯行堪以認定。
三、核被告所為，係犯刑法第一百七十三條第二項之失火罪。又刑法之失火罪，其直
    接被害法益為一般社會之公共安全，故被告雖因一個過失行為燒燬多家房屋，仍
    只成立一罪，附此敘明。爰審酌被告之品行、過失程度、所生之損害不小、未賠
    償被害人之損害等一切情狀，量處如主文所示之刑，並諭知易科罰金之折算標準
    。
據上論斷，應依刑事訴訟法第二百九十九條第一項前段、刑法第一百七十三條第二項
、第四十一條、罰金罰鍰提高標準條例第一條前段、第二條，判決如主文。
本案經檢察官廖家陽到庭執行職務。
中      華      民      國    八十九    年      一      月    二十七    日
                                  臺灣嘉義地方法院刑事第一庭
                                      法  官
如不服本判決，應於判決送達後十日內，向本院提出上訴狀。
附  錄：
刑法第一百七十三條第二項：失火燒燬前項之物者，處一年以下有期徒刑、拘役或
                五百元以下罰金。


司法院資訊處製作；財團法人民間司法改革基金會備份。
